# 关于公司减资的账务处理问题

提问人：shengcong 时间：2013-03-18 09:50:44
请教各位老师关于公司减资的账务处理问题 母公司A持有子公司B 100%股权，其中有部分以实物房屋进行出资，但在出资期限内未及时办理过户手续，是否认为出资不到位自动减资？ 如果是这样，但B公司已持有固定资产原值 2000 ，并已开始计提了折旧 200 ，对于这样减资，母公司A和子公司B如何进行账务处理，非常感谢！

回答人：chenyiwei
一般情况下，如果该房屋办理过户手续不存在法律障碍，且该房屋确实为B公司生产经营所需，则还是建议尽快办理过户手续，以消除该瑕疵。此时不会认为是自动减资。 如果该房屋存在瑕疵（如被设定担保、过户存在障碍等），则母公司也可以选择以现金置换该项瑕疵出资。如果既不能办理财产权转移手续，也不能以其他方式补足该出资，则应进行减资处理。

回答人：chenyiwei
回复 shengcong 的帖子
如果该房屋虽然权属有瑕疵，但确为企业生产经营所需，则可以不转出，继续作为固定资产保留。收到用作补足出资的现金，计入资本公积处理。
如果母公司将房屋收回，则减少的固定资产价值 1800 和减少的实收资本 2000 之间的差额贷记资本公积。 母公司收回时自身帐务处理建议为借记固定资产原值 1800 ，贷记长期股权投资 1800 。差额 200 作为母公司为子公司承担这段时间的折旧费用，构成母公司对子公司追加投资的成本。

提问人：shengcong 时间：2013-03-18 18:00:09
谢谢，不好意思还有后续问题 如果房屋在企业使用不转出，但将相应的资金补足，那么B公司在工商登记处需要变更实收资本记录，实收资本金额不变，但由实物出资转为现金出资，而A公司长期股权投资则增加 2000 ，增加的长投对应B公司的资本公积，我这样理解正确吗？那么这样房屋即便有瑕疵也没问题B可以继续使用，还是仍要继续办理过户，使得出资全部到位呢？

回答人：chenyiwei
基本赞同你的理解。但对于瑕疵房屋，从保证资产安全、完整的角度出发，仍应尽可能完善相关的法律手续。

提问人：ythyxr 时间：2014-02-24 16:57:14
请教陈老师，我遇到的情况和这位同学相同，也是对全资子公司的房屋出资逾期未办理过户手续，现公司想收回房屋资产并办理减资后转让股权或引入自然人股东，请问需办理哪些手续以及该如何进行账务处理？

回答人：chenyiwei
包括股东会作出同意置换出资的决议、修改公司章程、缴纳现金出资、进行账务处理、出具验资报告等流程。账务处理要看具体情况，如该房屋以往是否实际被该子公司使用、今后是否继续使用等。

提问人：ythyxr 时间：2014-02-25 16:26:57
谢谢陈老师！我想补充问一下，实物出资只占公司出资的一部分，公司有用现金出资的。这种情况下也需要先置换再减资吗？还是可以直接减资？另外，房屋在子公司实际使用期间进行了装修及改造全都列入固定资产核算，这部分资产净值和已计提的折旧该如何处理，是全部冲销后调整以前年度损益吗？

回答人：chenyiwei
直接减资也是可以的，但应符合公司法关于减资程序和条件的规定。这部分装修改造的价值是真实的，因此其折旧不应调整以前年度损益。该装修改造不是出资资产的一部分，如果随同出资房屋一并转出，则股东应给予补偿。